# 请求陈版主-共同经营

提问人：CPA 萌哒 时间：2018-07-09 14:17:49
陈版主 ，有一个头疼的问题请教。A控制B B控制C A获得一笔国资委下拨的专项资金 3000 万 用于扶持C的科研项目 A公司拟以“共同经营”的方式进行，如研发预计总投资 1 亿，A C约定各占50%承担 那么A5000万就做固定资产吗？折旧费用进A的研发费用？同理C公司 5000 万做固定资产吗？折旧费用进C的研发费用？ 感觉是不是自己想的太简单了，如果不是这样，真正的共同经营应该是如何操作的呢？有什么财务税务上的要求吗？ BTW A公司想这么搞 因为C巨额亏损 如果直接以股权增资的形式投入C 担心影响A单体的利润表（长投减值）和A合并的归母净利润（以前C的利润只有A持有B的百分比计入A的归母，现在A对C直接有股权了，归母的百分比加大了）。
谢谢陈版主

回答人：chenyiwei
首先，既然A控制B、B控制C，则这不可能是共同经营。 固定资产应考虑其所有权归属和实际使用情况、风险和报酬的享有和承担情况等，合理确定确认在哪一方的报表中。并不是一定确认在A，更不是A、C分别确认一半。 因为这个科研项目全部在C实施，因此更大可能性是研发费用全部确认在C，如有资产购置，也作为C的资产确认。